# 存货报废的会计处理

提问人：思考动脑 123 时间：2023-07-06 15:31:35
关于存货报废的会计处理，想请教陈版，非常感谢！！一家医疗器械公司，目前规模小，产品结构单一，对大客户销售产品定制化属性较高。每次客户提出新产品需求，都需要磨合小半年的时间，只有交付的样品合格以后，才可以实现最终量产。针对以下两种情况，应该分别如何进行会计处理： 1 ）公司目前对供应商处于相对弱势的地位，所以有些原材料最小采购额必须达到供应商要求，但客户下的订单量可能用不了那么多，年末会有这些材料过了有效期也就没用了。是否可以将预期多采购的原材料分摊到当期成本中确认（认为这个是采购价格天然就是高，如果未来行业地位提高，这块采购成本是可以下降的。相当于是采购返利的反向操作）？还是只需要在年末把剩余材料做报废处理，计入管理费用？ 2 ）公司目前有些产品的生产良率不高，是技术的先天原因造成的。对于生产过程中产生的产品报废，是否可以认为是生产损耗计入成本？还是只需要在年末把剩余材料做报废处理，计入管理费用？

回答人：chenyiwei
1 、如果能够证明当前情况下超出实际需求量的购料是不可避免的，则可以将预期多采购的原材料分摊到当期成本中确认，但期末减值测试中需从严把握。
2 、要考虑次品产生是否属于当前生产工艺和技术水平下不可避免的。如果是不可避免的合理范围内的损耗，则其耗费由正常生产的合格产品承担。如果是超出合理范围内的非正常损耗则计入管理费用或者营业外支出处理。